臺灣板橋地方法院刑事判決　　　　　　　 96年度訴字第244號
公　訴　人　臺灣板橋地方法院檢察署檢察官
被　　　告　甲○○
上列被告因違反毒品危害防制條例案件，經檢察官提起公訴（96
年度毒偵字第460 號），本院依簡式審判程序審理，判決如下：
    主  文
甲○○施用第一級毒品，累犯，處有期徒刑玖月。扣案之海洛因
壹包（驗餘淨重零點壹肆公克）沒收銷燬。
    事  實
一、甲○○前因施用毒品案件，經臺灣臺南地方法院二次裁定送
    觀察勒戒後，均認無繼續施用毒品傾向，先後於民國87年10
    月1 日、88年7 月7 日釋放，由臺灣臺南地方法院檢察署及
    臺灣嘉義地方法院檢察署檢察官先後以87年度偵緝字第273
    號及88年度偵字第4044、4045號為不起訴處分確定；又於92
    年間因施用毒品案件，經本院以92年度毒聲字第182 號裁定
    令入戒治處所施以強制戒治，戒治滿三月，其成效經評定為
    合格，無繼續戒治之必要，嗣經本院以92年度毒聲字第2043
    裁定停止戒治，所餘期間付保護管束，於92年7 月16日出所
    。惟甲○○於保護管束期間有違反毒品危害防制條例行為，
    其違反保護管束應遵守事項情節重大，經本院以92年度毒聲
    字第2725號裁定撤銷停止戒治，令入戒治處所施以強制戒治
    後，但經臺灣板橋地方法院檢察署檢察官依93年1 月9 日施
    行之修正後毒品危害防制條例規定而未執行殘餘之強制戒治
    ；而甲○○此部分施用第一、二級毒品之犯行，經本院以92
    年度易字第908 號判決分別判處有期徒刑七月、四月，應執
    行有期徒刑九月確定。甲○○再於93年間因施用第一、二級
    毒品案件，經臺灣嘉義地方法院以93年度易字第80號判決分
    別判處有期徒刑一年、六月，應執行有期徒刑一年四月確定
    ，上開二案接續執行，於95年3 月18日縮刑期滿執行完畢（
    構成累犯）。甲○○又因於95年3 月底起至95年4 月24日連
    續多次施用第一級毒品海洛因，經本院以95年度訴字第2342
    號判決判處有期徒刑一年二月確定（尚未執行）。詎其仍不
    知悛悔，明知毒品海洛因屬毒品危害防制條例規定禁止持有
    、施用之第一級毒品，竟於95年10月29日下午5 、6 時許，
    在臺北縣板橋市○○路275 巷75號4 樓住處，以將海洛因摻
    入香菸內吸食之方式，施用海洛因一次。嗣於95年10月29日
    晚上10時30分許，在上址為警查獲，並扣得海洛因一包（驗
    餘淨重0.14公克）（甲○○為警查獲另涉施用安非他命犯行
    ，經本院以95年度易字第2618號判決判處罪刑）。
二、案經臺北縣政府警察局板橋分局報請臺灣板橋地方法院檢察
    署檢察官偵查起訴，本院於準備程序進行中，甲○○就被訴
    事實為有罪之陳述，經告知簡式審判程序之旨，並聽取各當
    事人之意見後，裁定進行簡式審判程序。
    理  由
一、證據名稱：
  1.被告甲○○於警詢、偵查及本院審理時之自白。
  2.卷附之臺灣檢驗科技股份有限公司95年11月15日濫用藥物尿
    液檢驗報告一件。
  3.扣案之毒品海洛因一包（驗餘淨重0.14公克）。
  4.卷附之法務部調查局95年11月19日調科壹字第09523034310
    號鑑定通知書一件。
  5.卷附之臺灣高等法院被告前案紀錄表各一件。
二、核被告所為，係犯毒品危害防制條例第10條第1 項之施用第
    一級毒品罪。其於施用海洛因前後之持有海洛因犯行，為高
    度之施用行為所吸收，不另論罪。查被告曾於92年間因施用
    第一、二級毒品犯行，經本院以92年度易字第908 號判決分
    別判處有期徒刑七月、四月，應執行有期徒刑九月確定，又
    再於93年間因施用第一、二級毒品案件，經臺灣嘉義地方法
    院以93年度易字第80號判決分別判處有期徒刑一年、六月，
    應執行有期徒刑一年四月確定，上開二案接續執行，於95年
    3 月18日縮刑期滿執行完畢，有臺灣高等法院被告前案紀錄
    表一件在卷足憑，其於前案執行完畢後，五年以內故意再犯
    本件有期徒刑以上之罪，為累犯，應依法加重其刑。爰審酌
    被告之素行狀況、犯罪動機、手段、目的，暨其施用海洛因
    所生危害實以自戕健康為主，於他人尚無明顯重大危害，及
    其犯罪後態度等一切情狀，量處如主文所示之刑。扣案之海
    洛因一包（驗餘淨重0.14公克），為第一級毒品，係違禁物
    ，應依毒品危害防制條例第18條第1 項前段規定沒收銷燬之
    。
三、移送併辦意旨略以：(一)被告甲○○基於施用第一級毒品之犯
    意，於95年11月28日某時許，在板橋市○○路275 巷75號4
    樓居所施用第一級毒品海洛因，嗣於同年11月29日17時40分
    許，在板橋市○○路493 巷口為警查獲，並扣得海洛因一包
    （驗餘淨重0.49公克），因認被告涉犯毒品危害防制條例第
    10條第1 項之施用第一級毒品罪嫌，與上開論罪科刑之犯行
    具有接續犯關係，屬於實質上一罪，為法律上同一案件（臺
    灣板橋地方法院檢察署95年度毒偵字第8140號）。(二)被告基
    於施用第一級毒品之犯意，於95年11月21日為警採尿前26小
    時內，施用第一級毒品海洛因一次，復於96年1 月31日為警
    採尿前26小時內，接續施用第一級毒品海洛因一次，嗣先後
    於95年11月21日、96年1 月31日17時45分許，在板橋市○○
    路275 巷75號4 樓、臺北縣新莊市○○路599 巷53號附近為
    警查獲，並扣得海洛因殘渣袋一只、分裝袋十六個，因認被
    告涉犯毒品危害防制條例第10條第1 項之施用第一級毒品罪
    嫌，與上開論罪科刑之犯行係以一施用毒品之犯意，在法律
    上評價應屬於一罪的接續犯，而為實質上一罪（臺灣板橋地
    方法院檢察署96年度毒偵字第1131、1149號）。(三)被告基於
    施用第一級毒品之犯意，於96年2 月10日16時30分許，在板
    橋市○○路275 巷75號4 樓施用第一級毒品海洛因一次，嗣
    於同日17時40分許，在臺北縣五股鄉○○路○段24巷15號為
    警查獲，並扣得海洛因五包（毛重1.7 公克），因認被告涉
    犯毒品危害防制條例第10條第1 項之施用第一級毒品罪嫌，
    與上開論罪科刑之犯行係以一施用毒品之犯意，在法律上評
    價應屬於一罪的接續犯，而為實質上一罪（臺灣板橋地方法
    院檢察署96年度毒偵字第1547號）。(四)被告基於施用第一級
    毒品之犯意，於96年2 月23日下午，在板橋市○○路275 巷
    75號4 樓施用第一級毒品海洛因一次，嗣於96年2 月24日22
    時許，在臺北縣林口鄉○○○路與麗園一街口為警查獲，因
    認被告涉犯毒品危害防制條例第10條第1 項之施用第一級毒
    品罪嫌，與上開論罪科刑之犯行係以一施用毒品之犯意，在
    法律上評價應屬於一罪的接續犯，而為實質上一罪（臺灣板
    橋地方法院檢察署96年度毒偵字第1819號）。惟按所謂包括
    一罪，係指包含接續犯、集合犯等各種犯罪類型之實質上一
    罪而言。所謂接續犯，必須行為人主觀上出於單一犯意，而
    其客觀行為分為數個舉動接續進行，數個舉動行為之獨立性
    極為薄弱，且各舉動是於同時同地或密切接近之時地實施，
    侵害同一法益，以實現一個犯罪構成要件。而移送併辦意旨
    (一)所指被告於「95年11月28日某時許」、(二)所指被告於「95
    年11月21日為警採尿前26小時內」，「96年1 月31日為警採
    尿前26小時內」、(三)所指被告於「96年2 月10日16時30分許
    」、(四)所指被告於「96年2 月23日下午」施用海洛因之犯行
    ，與上開論罪科刑犯行並非僅係出於單一施用毒品犯意下之
    數個舉動，且與上開論罪科刑部分之犯罪時間已有明顯區隔
    ，亦無時間、空間上密切關係之可言，自難認前揭行為與上
    開論罪科刑之部分有何接續犯之實質上一罪關係。又所謂集
    合犯，是指法定構成要件當中，已經包含了反覆實施行為的
    特性，然查，施用毒品犯行之構成要件行為係「施用」，於
    立法者之立法描述中，實難認有反覆為同一行為之含意在內
    ，故前揭移送併辦意旨(一)(二)(三)(四)所指施用毒品之行為，亦難
    認與上開論罪科刑之部分有集合犯之實質上一罪關係。故前
    揭移送併辦意旨(一)(二)(三)(四)所指被告施用第一級毒品之犯行，
    與上開論罪科刑犯行無實質上一罪關係，非起訴效力所及，
    自應移還檢察官另行處理，附此敘明。
四、再者，臺灣板橋地方法院檢察署96年度毒偵字第1149號併案
    卷內，就被告甲○○於95年11月21日為警採尿結果呈安非他
    命類陽性反應部分，與本案於95年10月29日施用第一級毒品
    之犯行顯然無關，檢察官將此部分案卷均移送前來，本院無
    從處理，應移還檢察官另行處理。又，臺灣板橋地方法院檢
    察署96年度毒偵字第1819號併案卷內，就警方所移送被告甲
    ○○涉嫌施用第二級毒品安非他命部分（係於96年2 月24日
    查獲），與本案於95年10月29日施用第一級毒品之犯行顯然
    無關，檢察官將此部分案卷均移送前來，本院無從處理，應
    移還檢察官另行處理，併予指明。
五、應適用之法條：刑事訴訟法第273 條之1 第1 項、第299 條
    第1 項前段，毒品危害防制條例第10條第1 項、第18條第1
    項前段，刑法第11條前段、第47條第1 項。
六、如不服本判決，得自收受送達之日起10日內向本院提出上訴
    狀。
本案經檢察官王聖涵到庭執行職務。
中　　華　　民　　國　　96　　年　　4 　　月　　13　　日
                    刑事第十三庭  法  官  戴嘉清
以上正本證明與原本無異。
如不服本判決，應於判決送達後10日內，向本院提出上訴狀。
                                  書記官  廖貞音
中　　華　　民　　國　　96　　年　　4 　　月　　13　　日
附錄本案論罪科刑法條全文：
毒品危害防制條例第10條
施用第一級毒品者，處六月以上五年以下有期徒刑。
施用第二級毒品者，處三年以下有期徒刑。
